【裁判字號】    92,聲再,169
【裁判日期】    920430
【裁判案由】    聲請再審
【裁判全文】
臺灣高等法院刑事裁定                            九十二年度聲再字第一六九號
    再審聲請人
    即受判決人  甲○○
右聲請人因煙毒等案件，對於本院中華民國八十一年十二月三日確定判決（八十一年
度上訴字第五四二三號），聲請再審，本院裁定如左：
  主  文
再審之聲請駁回。
  理  由
一、本件聲請人即受判決人甲○○聲請意旨略以：(一)起訴書所陳施打海洛因並非正確
    ，實際情形是將海洛因摻雜於香煙內吸食。(二)海洛因係王正裕以每錢新臺幣（下
    同）一萬元，共購得五錢五萬元。(三)空塑膠袋八十五個是在樹林四德街三十五號
    處搜出，並非於聲請人身上搜出。且起訴書犯罪事實欄載明：「扣得海洛因十一
    點七七公克」，而證據並所犯法條欄卻載明：「且有海洛因十一點八公克」，兩
    者數據不符。(四)林俊龍吸毒部份均未坦承，但其尿液經檢驗有吸毒反應，故林俊
    龍所有警訊筆錄，不可採信。(五)阮振利父母給他的錢已足夠花用，不致如警訊所
    陳幫忙送貨，與人交易販賣海洛因後每次均拿些錢給他，顯與事實不符。(六)聲請
    人身上帶有一萬元，即是購買海洛因所剩，如是販毒所得，身上不可能乃剩一萬
    元。(七)聲請人之友人林虔生告知友人張宏榮收到一筆帳，要請聲請人唱歌，本來
    答應給的酬勞是五萬元，張宏榮卻臨時變卦，而結帳時帳單剛好也是一萬多元，
    此金額跟八十一年煙毒案件之金額完全相同。按毒品買賣係以有價差之行為為要
    件，舉凡毒品購自何人？何價錢？重量？方法均應詳為究明，惟原確定判決僅以
    向王正裕購入而一筆帶過即論罪科刑，似嫌率斷，同案被告因避重就輕，或推諉
    卸責，其供詞偶有出入時，承審法官應本於職權使兩造對質，究明事實。爰依刑
    事訴訟法第四百九十六條第九項「判決之基礎證物，係偽造或變造者」，第十項
    「基礎之證言、鑑定或通譯為虛偽陳述者」（應係刑事訴訟法第四百二十條第一
    項第一款及第二款之規定，聲請人誤引民事訴訟法之條次），提起再審云云。
二、按有罪判決確定後，有：(一)「原判決所憑之證物已證明其為偽造或變造者」；(二)
    「原判決所憑之證言、鑑定或通譯已證明其為虛偽者」等情形，為受判決人之利
    益，得聲請再審，刑事訴訟法第四百二十條第一項第一款、第二款定有明文。且
    依刑事訴訟法第四百二十條第二項之規定，同法第四百二十條第一項第一、二款
    情形之證明，以經判決確定，或其刑事訴訟不能開始或續行非因證據不足者為限
    ，方得聲請再審。
三、經查：聲請人上開再審意旨，並未提出任何確定判決證明原判決所憑之證物係偽
    造或變造；原判決所憑之證言、鑑定或通譯已證明為虛偽，則其以「原判決所憑
    之證物已證明其為偽造或變造者」；「原判決所憑之證言、鑑定或通譯已證明其
    為虛偽者」為由聲請再審，已有不合。至於聲請人所述其餘各節，無非就原審認
    定事實所採之證據而為爭執，亦與刑事訴訟法第四百二十條之再審理由不合。
四、綜上所述，聲請人聲請再審，為無理由，自應予駁回。
據上論斷，應依刑事訴訟法第四百三十四條第一項，裁定如主文。
中    華    民    國    九十二    年       四       月        三十      日
                             臺灣高等法院刑事第三庭
                                  審判長法  官  張  連  財
                                        法  官  黃  金  富
                                        法  官  林  明  俊
                                        書記官  蕭  進  忠
右正本證明與原本無異。
如不服本裁定，應於收受送達後五日內向本院提出抗告狀。
                                        書記官  蕭  進  忠
中      華      民      國    九十二    年      五      月      一      日


司法院資訊處製作；財團法人民間司法改革基金會備份。
